臺灣苗栗地方法院民事裁定　　　　　　　 94年度聲字第273號
聲　請　人　寅○○
　　　　　　　　　　　0號
　　　　　　癸○○
　　　　　　　　　　　共同送達代收人　王勝和律師
相　對　人　壬○○
　　　　　　　　　　　1號4樓.
兼法定代理人　辛○○
　　　　　　　辰○○
相　對　人　卯○○
兼法定代理人　巳○○
　　　　　　　午○○
相　對　人　己○○
　　　　　　　　　　　號
兼法定代理人　庚○○
　　　　　　　乙○○
相　對　人　丑○○
兼法定代理人　子○○
　　　　　　　戊○○
相　對　人　丙○○
兼法定代理人　丁○○
　　　　　　　甲○○
上列聲請人聲請返還擔保金事件，本院裁定如下：
    主  文
本院九十四年存字第六八四號提存事件聲請人所提存之擔保金新
臺幣伍拾萬元，准予返還。
聲請程序費用由相對人負擔。
    理  由
一、按訴訟終結後，供擔保人證明已定20日以上之期間，催告受
    擔保利益人行使權利而未行使者，法院應依供擔保人之聲請
    ，以裁定命返還其提存物或保證書；前開規定，於其他依法
    令供訴訟上之擔保者準用之；民事訴訟法第104 條第1 項第
    3 款、第106 條分別定有明文。而所謂「訴訟終結」，從廣
    義解釋，包括執行程序終結在內。故債權人如撤回假扣押之
    執行及聲請撤銷假扣押之裁定，並定20日以上期間催告受擔
    保利益人行使權利而未行使，法院自可依民事訴訟法第106
    條準用第104 條第1 項第3 款規定，裁定准許債權人領回擔
    保金（最高法院86年度台抗字第53號裁判可資參照）。
二、本件聲請意旨略以：聲請人與相對人間請求損害賠償假扣押
    事件，聲請人前遵本院90年度裁全字第1030號假扣押裁定，
    以本院90年度存字第684 號提存事件提存新臺幣500,000 元
    擔保金在案。茲因聲請人已聲請撤銷對相對人之前開假扣押
    裁定及撤回假扣押強制執行程序，且聲請人於民國92年8 月
    12日以竹南中港郵局第121 號存證信函催告相對人於接獲信
    函後20日內行使權利，復經本院以93年度聲字第510 號裁定
    准許將上開存證信函對相對人為公示送達在案，相對人於前
    開受催告行使權利之期間屆滿後迄今仍未行使權利，爰聲請
    返還擔保金等語。
三、經查，聲請人上開主張之事實，業據其提出本院90年度裁全
    字第1030號民事裁定、90年度存字第684 號提存書及國庫存
    款收款書、93年度裁全聲字第38號裁定及確定證明書、存證
    信函、掛號回執、刊登公告新聞紙、93年度聲字第510 號民
    事裁定及確定證明書、本院民事庭94年3 月25日苗院霞民和
    94聲5 字第06354 號通知函、94年5 月9 日苗院霞民和94聲
    5 字第10036 號通知函各1 份等為證，並經本院依職權調取
    本院94年度存字第684 號、90年度裁全字第1030號、93年度
    聲字第510 號、93年度裁全聲字第38號、94年度聲字第5 號
    等卷核閱屬實。而聲請人聲請撤銷假扣押，業經本院以93年
    度裁全聲字第38號裁定撤銷假扣押確定，且前開假扣押之標
    的物並經塗銷查封登記在案，有苗栗縣竹南地政事務所91年
    3 月1 日91南地所一字第01740 號函、91年6 月24日南地所
    一字第0910005200號函及92年7 月21日南地所一字第092000
    6256號函（見本院90年度執全字第668 號卷宗第117 、128
    、13 7頁）附卷可稽。又相對人並未於聲請人所定期間內就
    其所受損害行使權利，亦經本院分案人員查明在卷。是本件
    聲請人聲請返還擔保金，核與前揭規定並無違背，為有理由
    ，應予准許。
四、依民事訴訟法第95條、第78條，裁定如主文。
中　　華　　民　　國　　94　　年　　9 　　月　　25　　日
                  民事庭法　官　黃怡玲
以上正本係照原本作成。
如不服本裁定應於送達後10日內向本院提出抗告狀，並繳納抗告
費新臺幣1,000元。
                        書記官  劉依緹
中　　華　　民　　國　　94　　年　　9 　　月　　25　　日
